【裁判字號】    99,訴,1549
【裁判日期】    990831
【裁判案由】    兒童及少年性交易防制條例等
【裁判全文】
臺灣板橋地方法院刑事判決              99年度訴字第1549號
公  訴  人  臺灣板橋地方法院檢察署檢察官
被      告  甲○○
選任辯護人  陳金漢律師
上列被告因兒童及少年性交易防制條例等案件，經檢察官提起公
訴（99年度少連偵字第6 號、偵字第1596號），被告於準備程序
中對被訴事實為有罪之陳述，本院合議庭裁定改由受命法官獨任
進行簡式審判程序，並判決如下：
    主      文
甲○○犯對於十四歲以上未滿十六歲之女子為性交罪，處有期徒
刑肆月；又犯對於十四歲以上未滿十六歲之女子為猥褻罪，處有
期徒刑貳月；又犯使未滿十八歲之人為性交易罪，處有期徒刑壹
年陸月。應執行有期徒刑壹年拾月，緩刑肆年，緩刑期間付保護
管束，並應依如附表所示之給付方式給付如附表所示之金額，另
應於緩刑期間，向檢察官指定之政府機關、政府機構、行政法人
、社區或其他符合公益目的之機構或團體，提供壹佰小時之義務
勞務，及應接受貳拾小時之性別平等教育相關課程。
    事實及理由
一、本案被告甲○○所犯為死刑、無期徒刑、最輕本刑為3 年以
    上有期徒刑以外之罪，且非高等法院管轄之第一審案件，其
    於準備程序中就被訴事實為有罪之陳述，經告知簡式審判程
    序之旨並聽取公訴人、被告之意見後，本院合議庭裁定改由
    受命法官獨任進行簡式審判程序，合先敘明。
二、本案除就事實（一）之被告行為時更正為98年9 月17日某時
    ，事實（三）描述中第3 行之「共同」更正為「各」，另補
    充B 女與他人進行性交易之次數為3 次，至B 女之性交易所
    得雖悉數交由被告保管，然有需要仍可向被告全數領回；證
    據部分補充被告於本院準備程序與審理中之自白，及證人B
    女於99年3 月3 日偵訊時證述之：98年9 月17日至29日只有
    進行2 次性交易，在9 月29日至10月17日也有性交易等語，
    輔以被告於同日偵訊時自承：伊找過2 、3 個男客人來作性
    交易，及不否認證人B 女以上所陳之供述內容，基於罪疑唯
    輕原則，僅得認被告曾協助B 女進行過3 次性交易，又被告
    只坦認有為B 女保管性交易所得對價此情，而證人B 女復不
    曾表示被告有於其中抽成牟利之舉動，是於本案並無證據可
    徵被告係基於營利意圖為協助B 女從事性交易之犯行外，其
    餘犯罪事實及證據均引用如附件檢察官起訴書之記載。
三、查A 女、B 女均係於84年8 月間出生，被告於98年9 月17日
    分與A 女為性交，與B 女為猥褻行為，及協助B 女於9 月17
    日誌10月17日與他人為性交易時，兩女皆為14歲以上未滿16
    歲之女子，核被告所為，係犯刑法第227 條第3 項之對於14
    歲以上未滿16歲之女子為性交罪、第4 項對於14歲以上未滿
    16歲之女子為猥褻罪，及兒童及少年性交易防制條例第23條
    第1 項之協助使未滿18歲之人為性交易等罪。按刑事法若干
    犯罪行為態樣，本質上原具有反覆、延續實行之特徵，立法
    時既予特別歸類，定為犯罪構成要件之行為要素，則行為人
    基於概括之犯意，在密切接近之一定時、地持續實行之複次
    行為，倘依社會通念，於客觀上認為符合一個反覆、延續性
    之行為觀念者，於刑法評價上，即應僅成立一罪；學理上所
    稱「集合犯」之職業性、營業性或收集性等具有重複特質之
    犯罪均屬之，例如經營、從事業務、收集、販賣、製造、散
    布等行為概念者是（最高法院95年度臺上字第1079號判決意
    旨參照）。是就協助使未滿18歲之人為性交易罪部分，被告
    係於98年9 月17日起至10月17日止之期間，於非長時間內數
    次協助B 女從事性交易，顯具有反覆、延續實行之特徵，自
    應評價認係包括一罪之集合犯，而僅論以一協助使未滿18歲
    之人為性交易罪即為已足。被告前開犯行，犯意各別、行為
    互殊、罪名有異，應予分論併罰。又兒童及少年福利法第70
    條第1 項規定成年人對少年犯罪者，加重其刑至二分之一，
    惟該條項但書明文規定：「但各該罪就告訴人係兒童及少年
    已定有特別處罰規定者，不在此限」，本案被告所犯之刑法
    第227 條第3 項、第4 項，及兒童及少年性交易防制條例第
    23條第1 項等罪，既均係以被害人之年齡14歲以上未滿16歲
    ，或未滿18歲為處罰之特殊要件，於此自無須再依上開兒童
    及少年福利法加重處罰，附此敘明。爰審酌被告不知克制自
    己之情慾，所為全未念及A 女、B 女身心之健全發展，行為
    動機容有可訾，犯行更足對其等將來之人格發展產生不良影
    響，另兼衡其犯罪之手段、目的非在圖利一途，本身智識、
    生活情狀，暨犯罪後尚能坦承一切，面對己非，亟力尋求與
    A 女、B 女達成和解之表現等各該情狀，分別量處如主文所
    示之刑，併依刑法第51條第5 款規定，定其應執行之刑。
四、末查被告前未曾受有期徒刑以上刑之宣告，有臺灣高等法院
    被告前案紀錄表乙份附卷可稽，其因一時短於思慮，致罹刑
    章，後除已對A 女與其法定代理人親表悔意外，被告更始終
    未曾放棄向B 女及其法定代理人當面致歉之機會，並允諾盡
    一切努力賠償行為所生損害，足見被告經此偵、審程序及科
    刑教訓，當知所警惕，而無再犯之虞，本院故認前開對其宣
    告之刑，以暫不執行為適當，爰併宣告緩刑4 年，以啟自新
    。又被告所犯係刑法第91條之1 所列之罪，應依刑法第93條
    第1 項第1 款規定，宣告於緩刑期間付保護管束。又按緩刑
    宣告，得斟酌情形，命犯罪行為人向被害人支付相當數額之
    財產或非財產上之損害賠償，刑法第74條第2 項第3 款定有
    明文，查被告於本院審理中同意以主文即如附表所示之付款
    方式賠償A 女之損害，本院斟酌上述各項情狀後，認於被告
    緩刑期間課予前述負擔，乃為適當，爰附予宣告之，至B 女
    部分，本院認其所受損害應亦非輕，乃以相同金額條件命被
    告一併負起賠償責任，另考量被告尚在就學，經濟能力理應
    有限，故在給付期限上另予調整，公訴人雖建議可將公益基
    金會另定為被告捐款對象，惟此既與刑法第74第2 項各款緩
    刑宣告得予加計之法定條件類型均未符合，自難採取。又考
    量被告雖得暫免徒刑執行，然命其於公益團體中提供必要勞
    務服務，信能使其於過程當中重新習得恪守法治之正確態度
    ，更可令被告時刻反省，乃再命被告另應向檢察官指定之政
    府機關、政府機構、行政法人、社區或其他符合公益目的之
    機構或團體，提供100 小時之義務勞務，期勉被告貢獻所長
    ，最後顧及被告未能充分體認健康互動之兩性關係，疏對A
    女、B 女予以適度尊重，對性行為之可能意義與影響無法充
    分掌握評估，爰再諭知被告另應接受20小時之性別平等教育
    相關課程，以預防再犯，併依刑法第93條第1 項第2 款諭知
    付保護管束，藉勵被告自新，並冀觀其後效。
據上論斷，應依刑事訴訟法第273 條之1 第1 項、第299 條第1
項前段、第310 條之2 、第454 條第2 項，兒童及少年性交易防
制條例第23條第1 項，刑法第11條前段、第227 條第3 項、第4
項、第51條第5 款、第74條第1 項第1 款、第2 項第3 款、第5
款、第8 款、第93條第1 項第1 款、第2 款，判決如主文。
本案經檢察官蘇振文到庭執行職務。
中    華    民    國    99    年    8     月    31    日
                  刑事第六庭  法  官  盧軍傑
上列正本證明與原本無異。
如不服本判決，應於判決送達後10日內敘明上訴理由，向本院提
出上訴狀 (應附繕本) ，上訴於臺灣高等法院。其未敘述上訴理
由者，應於上訴期間屆滿後20日內向本院補提理由書「切勿逕送
上級法院」。
                              書記官  周玉茹
中    華    民    國    99    年    8     月    31    日
附錄本案論罪科刑法條全文：
兒童及少年性交易防制條例第23條
引誘、容留、媒介、協助或以他法，使未滿十八歲之人為性交易
者，處一年以上七年以下有期徒刑，得併科新臺幣三百萬元以下
罰金。以詐術犯之者，亦同。
意圖營利而犯前項之罪者，處三年以上十年以下有期徒刑，併科
新臺幣五百萬元以下罰金。
媒介、收受、藏匿前二項被害人或使之隱避者，處一年以上七年
以下有期徒刑，得併科新臺幣三百萬元以下罰金。
前項收受、藏匿行為之媒介者，亦同。
前四項之未遂犯罰之。
中華民國刑法第227條
對於未滿十四歲之男女為性交者，處3 年以上10年以下有期徒刑
。
對於未滿十四歲之男女為猥褻之行為者，處6 個月以上5 年以下
有期徒刑。
對於十四歲以上未滿十六歲之男女為性交者，處7 年以下有期徒
刑。
對於十四歲以上未滿十六歲之男女為猥褻之行為者，處3 年以下
有期徒刑。
第一項、第三項之未遂犯罰之。
附表：
┌────┬─────────┬─────────────────────────────────┐
│給付對象│給付金額（新臺幣）│                              給付方式                            │
├────┼─────────┼─────────────────────────────────┤
│A 女之父│300,000元         │分3 期給付，第1 期款項10萬元，被告願於民國99年7 月21日以電匯方式  │
│、母（真│                  │匯入A女之父指定之郵局帳戶內，另於100年7 月31日及101年7月31日前各  │
│實姓名年│                  │再匯付10萬元至前開指定帳戶。被告如一期未按期履行，視同全部到期。  │
│籍均詳卷│                  │                                                                  │
│）      │                  │                                                                  │
├────┼─────────┼─────────────────────────────────┤
│B 女    │300,000元         │由被告依執行檢察官指示，於100 年12月31日、101 年12月31日及102 年  │
│        │                  │12月31日，各給付B 女10萬元。被告如一期未按期履行，視同全部到期。  │
└────┴─────────┴─────────────────────────────────┘
附件：

司法院資訊處製作；財團法人民間司法改革基金會備份。
